【裁判字號】    95,簡,1153
【裁判日期】    950615
【裁判案由】    贓物
【裁判全文】
臺灣板橋地方法院刑事裁定              95年度簡字第1153號
上  訴  人  邱玉泉
被      告  甲○○（冒名邱玉泉）
上列上訴人因被告贓物案件，不服本院95年度簡字第1153號中華
民國95年3 月27日第一審判決（聲請簡易判決處刑案號：95年度
偵字第1911號），提起上訴，本院裁定如下：
    主  文
上訴駁回。
    理  由
一、上訴意旨略以：上訴人邱玉泉並簡易判決書所載之犯行，上
    訴人應係被二歌甲○○冒名應訊，為此提起上訴等語。
二、經查：本案被告甲○○涉犯贓物罪，其於警訊及檢察官偵查
    ，均冒用其弟「邱玉泉」之姓名，復在警訊及偵訊筆錄上偽
    簽「邱玉泉」之姓名並按捺指印，致檢察官誤認甲○○為「
    邱玉泉」，而於偵訊後命限制住居，即任其離去，繼之於聲
    請簡易判決處刑書誤載被告姓名為「邱玉泉」及其年籍資料
    ，向本院聲請簡易判決處刑，本院審理時未傳喚甲○○到庭
    ，依法逕對邱玉泉本人以簡易判決判處罪刑，該判決書送達
    邱玉泉本人後，邱玉泉發覺遭其兄冒用姓名應訊，向本院提
    起上訴，經本院將卷內被告按捺之指印資料送請刑事警察局
    鑑定比對結果，確為甲○○之指印無訛之事實，有警詢、偵
    訊筆錄、聲請簡易判決處刑書、上訴書、內政部警政署刑事
    警察局九十五年六月六日刑紋字第０九五００七五八四０號
    指紋鑑驗書一件在卷可稽。是本件被告甲○○在警詢及檢察
    官偵查中均冒用「邱玉泉」之姓名應訊，復在警詢及偵查中
    偽造「邱玉泉」之署押、指印之事實，應堪認定。
三、按上訴權人，除法律另有規定外，以受判決之當事人或被告
    之法定代理人或配偶為限；又第二審法院認為上訴有不合法
    律上程式之情形，應以判決駁回；對於簡易判決有不服者，
    上訴於管轄之第二審地方法院合議庭之上訴，準用第三編（
    上訴）第一章（通則）及第二章（第二審）之規定，刑事訴
    訟法第三百四十四條第一項、第三百四十五條、第三百六十
    七條前段、第四百五十五條之一第三項分別定有明文。又同
    法第二百六十六條規定起訴之效力不及於檢察官所指被告以
    外之人，即所謂起訴對人之效力；同法第二百六十四條第二
    項第一款規定起訴書應記載被告之姓名、性別等資料或其他
    足資辨別之特徵，係為特定刑罰權對象之用，其起訴之對象
    為被告其「人」，而非「姓名」（最高法院九十二年度台非
    字第一０七號判決意旨可資參照）。查本件被告甲○○雖冒
    用「邱玉泉」之名義應訊，惟警詢及偵查中均係以「邱玉泉
    」為被告而為偵查程序，是檢察官聲請簡易判決處刑之對象
    實為「甲○○」而非「邱玉泉」，又本院審理因係簡易程序
    ，僅就書面審理逕以科刑，則審理之對象亦係檢察官聲請簡
    易判決處刑之對象即「甲○○」，是本件偵查、審理實質上
    均係對犯罪之本人甲○○而為之，並無錯誤，僅係姓名使用
    有誤，本院所為簡易判決之效力自應僅及於「甲○○」，而
    不及於被冒名之「邱玉泉」。從而，本件上訴人邱玉泉既非
    第一審判決之當事人，依法不得提起上訴，其上訴不合法律
    上之程式，且此程式上之欠缺，無可補正，爰依法裁定駁回
    之。
四、至本件原判決因被告甲○○冒名「邱玉泉」，而誤載被告姓
    名之情，已另行裁定更正被告姓名並重行送達。另被告甲○
    ○冒名「邱玉泉」另涉偽造文書部分，亦應由檢察官另行依
    法偵辦，附此敘明。
據上論斷，應依刑事訴訟法第四百五十五條之一第三項、第三百
六十二條，裁定如主文。
中    華    民    國    95    年    6     月    15    日
                              法  官  白光華
以上正本證明與原本無異。
如不服本裁定應於送達後5日內向本院提出抗告狀
                              書記官  陳靜怡
中    華    民    國    95    年    6     月    15    日


司法院資訊處製作；財團法人民間司法改革基金會備份。
